```{r data generation, echo = FALSE, results = "hide"}
library(lammexams)
n <- sample(85:115, 1)# nombre de morceaux de rails
mu <- 1 # espérance de la longueur du morceau
stdinv <- sample(100:200, 1) # inverse de l'écart type 
L <- n*mu + round((1/stdinv)*runif(1,1,3), digits=3) # longueur attendue plus quelques écarts type

gen_sol <- function (L,n,mu,stdinv) {
  1 - pnorm( (L-n*mu)/( (1/stdinv)*sqrt(n) ), 0, 1)
}

# verification que la fonction gen_sol est bien écrite

# les paramètres de cette fonction doiven être rempli manuellement, solultion comprise
check_solution(gen_sol, # la fonction qui génère la solution en fonction des paraètres
  list(L=100.15,n=100,mu=1,stdinv=170), # une liste de paramètre pour l'exo
  0.0054 # la solution correspondante pour cette liste de paramètres
)


sol <- gen_sol(L,n,mu,stdinv)   
err <- c(1)

delta = 0.1
sc <- num_to_schoice(sol, range=c(-delta,1+delta), delta=delta, method="runif", digits=2)
sc
```



Question
========
Un constructeur pose des rails bout à bout. Chacun de ces rails doit mesurer théoriquement `r mu` m. 
En réalité, leurs longueurs sont des variables aléatoires de mêmes lois d'espérance $\mu=`r mu`$m et d'écart-type $\sigma=1/ `r stdinv`$m et sont indépendantes les unes des autres. On pose $`r n`$ rails. Calculer une approximation de la probabilité que la longueur effective de la voie dépasse `r L` mètres en utilisant $\Phi$ la fonction de répartition de la loi gaussienne centrée réduite.

 
```{r questionlist, echo = FALSE, results = "asis"}
answerlist(sc$questions, markup = "markdown")
```


Solution
========
Notons
$$
S_n=\sum_{i=1}^nX_i
$$
alors:

$$
  \mathbb{P}(S_n>`r L`)=
  \mathbb{P}\left(\frac{S_n - `r n*mu`}{ (1/`r stdinv`)*\sqrt{`r n`}}>\frac{`r L -n*mu`}{ (1/`r stdinv`)*\sqrt{`r n`}}\right)\approx
  1-\Phi\left(\frac{`r L -n*mu`}{ (1/`r stdinv`)`*\sqrt{`r n`}}\right)
$$
où $\Phi$ est la fonction de répartition de la gaussienne centrée réduite.

La bonne solution est $1-\Phi\left( \frac{L-n\mu}{\sigma*\sqrt{n}}\right)$ soit 
```{r} 
sol

```


Answerlist
----------
* Vrai
* Faux
* Faux
* Faux
* Faux

Meta-information
================
exname: sapin
extype: schoice
exsolution: `r mchoice2string(sc$solutions)`
